# 持股比例上升

提问人：canon1323 时间：2015-04-27 22:24:54
母公司设立子公司持股比例60%，（控制），少数股权40% 本期 股东 对该子公司增资 ， ，共同出资后 持股比例仍为60%，40%，本期 母公司资金到位（导致母公司持股比例上升）并约定 少数股东下期出资 该交易属于一揽子交易 ，能否参照在合并报表中 购买少数股权的方法处理？ 谢谢

回答人：chenyiwei
如果明确为一揽子交易，是否说明目前的实缴资本比例变动是暂时的，此期间内股东仍按照注册资本比例（ 60 ： 40 ）享有收益或分担亏损？如果是，则不能按照购买少数股权进行合并报表层面的处理。

提问人：canon1323 时间：2015-04-28 19:10:22
请教陈版 如果只是单方面增资，造成比例变动 在合并过程中 抵消分录 借 年初未分配 投资收益 少数损益 贷 期末未分配 该笔分录 不能抵消干净，差额为股权变动的比例*未分配利润年初（其中年初未分配仅为期初母公司的部分，期末母公司相当于多享有一块权益金额 ，该部分金额 能否计入 资本公积-其他资本公积？）

回答人：chenyiwei
这部分差额在合并报表层面应计入资本公积——股本溢价。